臺灣桃園地方法院刑事判決　　　　　　　　　　　　九十一年度交易字第五五三號
　　公　訴　人　臺灣桃園地方法院檢察署檢察官
　　被　　　告　甲○○
　　被　　　告　乙○○
右列被告因傷害等案件，經檢察官提起公訴（九十一年度偵字第一四五二七號），本
院判決如左：
    主  文
乙○○服用酒類，不能安全駕駛動力交通工具而駕駛，處有期徒刑參月，如易科罰金
，以參佰元折算壹日；又共同以強暴妨害人行使權利，處拘役貳拾日，如易科罰金，
以參佰元折算壹日。
甲○○共同以強暴妨害人行使權利，處拘役貳拾日，如易科罰金，以參佰元折算壹日
。緩刑貳年。
    事  實
一、乙○○前於民國九十年間因公共危險（酒後駕車）罪，經本院桃園簡易庭以九十
    年度桃交簡字第一六八四號簡易判決處罰金一萬五千元，於九十一年四月二十九
    日始執行完畢（未構成累犯），猶不知悔悟，於九十一年八月四日下午二時三十
    分許（起訴書誤載為二時許）起，在雲林縣斗南鎮○○○○○路旁某不詳店名之
    小吃店飲用台灣啤酒四罐（鋁罐裝）後，明知自己已因酒醉不能安全駕駛動力交
    通工具，竟仍於同日下午五時許駕駛車號ＮＭ─七二五號營業用大貨車搭載甲○○上路，於行經國道三號高速公路北向六十六多公里處時，因與丙○○所駕駛之
    車號七Ｌ─七九九九號自用小客車發生行車糾紛，二人即基於共同妨害他人通行
    權利之犯意聯絡，由乙○○用力開啟上開車輛駕駛座左側車門，頂住丙○○所駕
    前開自用小客車右側乘客座車門，使丙○○前開駕車無法前進，乙○○、甲○○
    二人下車對坐於車內之丙○○叫囂後，甲○○持車上木製武士刀一把敲擊丙○○
    前開自小客車車頂數下，致毀損該車輛右側前後車窗及右後側門板，足以生損害
    於丙○○（毀損部分業據丙○○撤回告訴），甲○○為使丙○○下車與之理論，
    乃伸手進入車號七Ｌ─七九九九號自小客車車窗內拉扯乘客林宛如（按為丙○○
    之配偶），致其受有右手腕紅腫、瘀傷等傷害（傷害部分業據丙○○撤回告訴）
    ，而以此等強暴之方式妨害丙○○駕車於高速公路通行之權利。嗣經丙○○向高
    速公路上巡邏警員求援，乙○○、甲○○為警在國道三號高速公路北向六十六公
    里又五百公尺處查獲，並測得乙○○呼氣酒精濃度高達每公升○‧九九毫克。
二、案經丙○○訴由內政部警政署國道公路警察局第六警察隊報請台灣桃園地方法院
    檢察署檢察官偵查起訴。
        理  由
一、訊據被告乙○○、甲○○對於右揭犯罪事實，乙○○固坦承酒後駕車而於前揭時
    、地為警查獲，惟否認有何妨害告訴人丙○○駕車於高速公路通行權利之犯行，
    辯稱係因與告訴人丙○○是發生行車糾紛，伊沒有去擋丙○○車子，是他的車子
    停在隔壁車道，伊車子也停下來，伊開車門不小心撞到他的車門，伊並不是將車
    子開在他前面擋住他云云，被告甲○○則矢口否認有何妨害告訴人駕車於高速公
    路通行權利之犯行，辯稱：伊沒有拿木製武士刀敲對方的車窗和車頂，伊只是去
    勸架而已云云，經查：（一）被告乙○○自承酒後駕車一節，核與告訴人丙○○
    於警訊中所稱被告身上帶有濃厚酒味等語相符（參偵查卷第六頁第三行），並有
    酒精濃度值測試紙、舉發違反道路交通管理事件通知單影本、違反刑法第一百八
    十五條之三案件測試觀察紀錄表各一紙附卷可稽，足認被告乙○○此部分之自白
    與事實相符。（二）按交通部運輸研究所七十九年八月對駕駛人行為之研究（酒
    醉駕車對駕駛行為之分析研究）指出，吐氣每公升酒精含量零點二五毫克等於血
    液中酒精濃度（Blo od Alcohol Concentratio-n簡稱ＢＡＣ）百分之零點零五
    （亦即每一百毫升血液中含五十毫克酒精），而(1)ＢＡＣ到達百分之零點零三至
    百分之零點零五時，對駕駛能力之影響為：多數駕駛人心境逐漸變幻不定、視覺
    與反應靈敏性減弱、對速度及距離的判斷力差。對心理行為之影響為：觀察力逐
    漸欠缺、心情漸趨輕鬆、自信心增加、多話、精神狀態處於陶醉感。(2)ＢＡＣ到
    達百分之零點零五至百分之零點零八時，對駕駛能力之影響為：反應遲鈍、駕駛
    能力受損、遲而不決或決而不行。對心理行為之影響為：情緒鬆弛、感情與行為
    趨向誇張、肌肉不協調、精神處於興奮狀態。(3)ＢＡＣ到達百分之零點零八至百
    分之零點一五時，對駕駛能力之影響為：判斷力嚴重受到影響、體能與精神協調
    受損、駕駛之體能困難增加。對心理行為之影響為：產生情緒異常現象、步伐不
    平穩、言語不清、反應惡劣、記憶及判斷力受損、精神處於錯亂狀態。(4)超過百
    分之零點一五，對駕駛能力之影響為：視線搖晃、駕駛已進入恍惚狀態、判斷及
    理解遭到扭曲、駕駛不穩定。對心理行為之影響為：意識不明、嘔吐、站、走及
    講話困難、責任感喪失、精神處於麻痺狀態。(5)超過百分之零點五，對駕駛人能
    力之影響為：無法開車。對心理行為之影響為：爛醉如泥、失去知覺可能致死、
    精神處於昏睡狀態。則被告乙○○駕駛車牌號碼ＮＭ─七二五號營業用大貨車，
    為動力交通工具，其有服用酒類，當場經警測試呼氣酒精濃度值為每公升○‧九
    九毫克，此有酒精濃度值測試紙一份在卷可參，對照上開交通部之研究報告，被
    告呼氣酒精濃度值為每公升○‧九九毫克相當於血液酒精濃度百分之○‧一九八
    ，對其駕駛能力之影響為：視線搖晃、駕駛已進入恍惚狀態、判斷及理解遭到扭
    曲、駕駛不穩定。對心理行為之影響為：意識不明、嘔吐、站、走及講話困難、
    責任感喪失、精神處於麻痺狀態，且被告為警查獲後有酒醉多話之情形，有前開
    違反刑法第一百八十五條之三案件測試觀察紀錄表之記載可稽，被告顯然已達不
    能安全駕駛動力交通工具。（三）被告乙○○利用其大貨車與告訴人丙○○所駕
    駛之前開汽車均因前方車流回堵時，用力開啟上開車輛駕駛座左側車門，頂住告
    訴人所駕前開自用小客車右側乘客座車門，使丙○○前開駕車無法前進，被告二
    人下車對坐於車內之告訴人叫囂後，由被告甲○○持車上木製武士刀一把敲擊告
    訴人前開自小客車車頂數下，被告甲○○並伸手進入告訴人前開自小客車後車窗
    內拉扯乘客林宛如，欲藉此使告訴人下車等情，業據告訴人丙○○於警訊中指述
    綦詳，且被告乙○○於警訊已自承伊為找告訴人下車理論，將伊駕駛座之車門打
    開撞及告訴人前開駕車後車門，車上甲○○與伊一起下車，甲○○有帶木製武士
    刀，並動手進入告訴人車內拉乘客林宛如右手腕等語，於檢察官九十一年八月五
    日訊問時並自承其警訊所言實在，被告甲○○於檢察官同日訊問時亦自承其下車
    有帶木製武士刀，伊當時喝酒有無拉告訴人車內乘客伊忘記了，伊可能有敲告訴
    人車子等語，被告二人既均下車攔住告訴人前開駕車，欲找告訴人理論，且被告
    乙○○將其駕車駕駛座之車門頂住告訴人前開駕車右後側乘客座車門，致使告訴
    人駕車無法前進，被告甲○○並以木製武士刀敲打告訴人車子，動手拉告訴人車
    內乘客林宛如右手腕，其二人有妨害告訴人前開駕車前行之犯意甚明，且其行為
    已達強暴之程度，是被告二人確有對告訴人施強暴行為而妨害告訴人駕車於高速
    公路通行權利之犯行至為灼然，被告二人前開所辯顯為事後卸責之詞，不足採信
    。綜上所述，本件事證已臻明確，被告二人前開犯行均已堪認定，均應予依法論
    科。
二、核被告乙○○之所為，係犯刑法第一百八十五條之三之服用酒類不能安全駕駛而
    駕駛罪、同法第三百零四條第一項以強暴妨害人行使權利罪，被告甲○○之所為
    ，係犯刑法第三百零四條第一項以強暴妨害人行使權利罪。被告二人就前開以強
    暴妨害人行使權利罪，有犯意聯絡與行為分擔，均為共同正犯。被告乙○○所犯
    前開二罪，犯意各別，行為互異，應予分論併罰之。爰審酌被告乙○○前已曾因
    酒後駕車經法院判罪科刑（科處罰金），竟猶不知警惕，於酒後吐氣所含酒精濃
    度高達每公升○‧九九毫克仍駕車上路，且行駛於高速公路，一旦肇事將造成重
    大車禍，對他人生命、財產構成重大危險，又被告二人僅因行（超）車糾紛，竟
    任意於高速公路行車車道下車，對告訴人施強暴行為，惡性非輕，惟念被告乙○○犯後已坦承酒後駕車犯行，二人雖否認以強暴妨害告訴人行使權利，然均與告
    訴人達成和解，賠償告訴人之損害，其犯罪後態度尚可等一切情狀，分別量處如
    主文之刑，併分別諭知易科罰金之折算標準。末查被告甲○○前未曾受有期徒刑
    之宣告，此有臺灣高等法院被告全國前案紀錄表一份在卷可稽，其係因酒後一時
    失慮而犯本罪，且犯罪後已與告訴人達成和解，尚有悔意，本院認其前開所宣告
    之刑以暫不執行為當，爰併諭知緩刑二年，以啟自新。
三、公訴意旨另略以：被告甲○○持木製武士刀一把敲擊告訴人前開自小客車車頂數
    下，致毀損該車輛右側前後車窗及右後側門板，足以生損害於告訴人，且其伸手
    進入告訴人前開自小客車車窗內拉扯乘客林宛如，致其受有右手腕紅腫、瘀傷等
    傷害，因認被告甲○○另涉犯刑法第二百七十七條第一項之傷害罪、第三百五十
    四條之毀損罪之罪嫌云云。惟按告訴乃論之罪，告訴人於第一審辯論終結前得撤
    回其告訴，又告訴經撤回者，法院應諭知不受理之判決，刑事訴訟法第二百三十
    八條第一項、第三百零三條第三款定有明文。查公訴人認被告甲○○所涉犯之刑
    法第二百七十七條第一項之傷害罪、第三百五十四條之毀損罪，依同法第二百八
    十七條前段、第三百五十七條之規定，乃均為告訴乃論之罪，而本件告訴人丙○○已與被告甲○○達成和解，並具狀表示撤回本件毀損、傷害告訴，有撤告告訴
    申請書一紙附於本院卷可稽，依前開規定，原應就此二部分為不受理判決之諭知
    ，惟公訴人認被告甲○○所涉犯之此二罪部分與前開經本院判罪科刑部分，有方
    法結果牽連之裁判上一罪之關係，故不另為不受理判決之諭知，附此敘明。
據上論斷，應依刑事訴訟法第二百九十九條第一項前段，刑法第一百八十五條之三、
第二十八條、第三百零四條第一項、第四十一條第一項前段、第七十四條第一款，罰
金罰鍰提高標準條例第一條前段、第二條，判決如主文。
本案經檢察官林安紜到庭執行職務。
中      華      民      國    九十一    年      十一    月      七      日
                                  臺灣桃園地方法院交通法庭
                                      法  官  林  春  鈴
右正本證明與原本無異。
如不服本判決，應於判決送達後十日內向本院提出上訴狀( 應附繕本 )，上訴於
臺灣高等法院。
                                      書記官  江  世  亨
中        華        民        國   九十一   年   十一月    十一    日
附論罪科刑依據之法條：
刑法第一百八十五條之三：
服用毒品、麻醉藥品、酒類或其他相類之物，不能安全駕駛動力交通工具而駕駛者，
處一年以下有期徒刑、拘役或三萬元以下罰金。
刑法第三百零四條
以強暴、脅迫使人行無義務之事或妨害人行使權利者，處三年以下有期徒刑、拘役或
三百元以下罰金。
前項之未遂犯罰之。
